臺灣高等法院刑事裁定
109年度聲字第4327號
聲  請  人  臺灣高等檢察署檢察官
受  刑  人  曹爾夏



上列聲請人因受刑人數罪併罰有二裁判以上，聲請定其應執行之
刑（聲請案號：臺灣高等檢察署109年度執聲字第2075號），本
院裁定如下：
    主  文
曹爾夏犯如附表所示各罪所處之刑，有期徒刑部分應執行伍年玖
月。
    理  由
一、聲請意旨略以：受刑人曹爾夏因漏逸氣體等罪，先後經判決
    確定如附表，應依刑法第50條第1項第1款、同條第2項、第5
    3條、第51條第5款規定，定其應執行之刑，爰依刑事訴訟法
    第477條第1項聲請裁定等語。
二、按裁判確定前犯數罪者，併合處罰之，而數罪併罰有二以上
    裁判者，應定其應執行之刑，其宣告多數有期徒刑者，於各
    刑中之最長期以上，各刑合併之刑期以下，並其刑期，但不
    得逾30年，刑法第50條第1項前段、第53條、第51條第5款分
    別定有明文。又法律上屬於自由裁量之事項，有其外部性界
    限及內部性界限，並非概無拘束。依據法律之具體規定，法
    院應在其範圍選擇為適當之裁判者，為外部性界限；而法院
    為裁判時，應考量法律之目的，及法律秩序之理念所在者，
    為內部性界限。法院為裁判時，二者均不得有所踰越。在數
    罪併罰，有二裁判以上，定其應執行之刑時，固屬於法院自
    由裁量之事項，然仍應受前揭外部性界限及內部性界限之拘
    束（最高法院94年度台非字第233號判決意旨參照）。次按
    數罪併罰，應依分別宣告其罪之刑為基礎，定其應執行刑，
    此觀刑法第51條規定自明，故一裁判宣告數罪之刑，雖曾經
    定其執行刑，但如再與其他裁判宣告之刑定其執行刑時，前
    定之執行刑當然失效，仍應以其各罪宣告之刑為基礎，定其
    執行刑，不得以前之執行刑為基礎，以與後裁判宣告之刑，
    定其執行刑（最高法院99年度台非字第229號判決意旨參照
    ）；惟刑事訴訟法第370條第2項、第3項，已針對第二審上
    訴案件之定應執行之刑，明定有不利益變更禁止原則之適用
    ，分屬不同案件之數罪併罰，倘一裁判宣告數罪之刑，曾經
    定其執行刑，再與其他裁判宣告之刑定其執行刑時，在法理
    上亦應同受此原則之拘束（最高法院103年度第14次刑事庭
    會議決議意旨參照），亦即另定之執行刑，其裁量所定之刑
    期，不得較重於前定之執行刑加計後裁判宣告之刑之總和（
    最高法院104年度台抗字第410號裁定意旨參照）。末按數罪
    併罰中之一罪，雖得易科罰金，惟因與不得易科之他罪併合
    處罰結果而不得易科罰金時，原可易科部分所處之刑，自亦
    無庸為易科折算標準之記載，有司法院釋字第144號解釋意
    旨可參。
三、經查：
　㈠本件受刑人因犯如附表編號1至3所示之罪，先後經臺灣桃園
    地方法院及本院判處如附表所示之刑並業已確定在案；且附
    表編號2至3所示之罪，其犯罪時間均係於附表編號1所示之
    罪判決確定日前所犯，而本院確為本件之最後事實審法院等
    情，有各該刑事判決書、本院被告前案紀錄表等附卷可憑。
    其中受刑人所犯如附表編號1所示之罪所處之刑雖得易科罰
    金，附表編號2至3所示之罪所處之刑則不得易科罰金，依修
    正後刑法第50條但書原不得合併定應執行刑。然受刑人業已
    請求檢察官就附表各編號所示之罪合併聲請定應執行刑，此
    有「臺灣桃園地方檢察署依102年1月23日修正之刑法第50條
    調查受刑人是否聲請定應執行刑調查表」在卷可稽（見本院
    卷第6頁），合於刑法第50條第2項之規定，茲檢察官就附表
    編號1至3所示之罪聲請合併定應執行刑，本院審核認其聲請
    為正當。再查，附表編號1、2所示之罪，前經本院以107年
    度聲字第3893號裁定應執行刑有期徒刑5年1月，本院就附表
    所示各罪再定其應執行刑時，自應受上開裁定所為定應執行
    刑之內部界限所拘束。
　㈡又受刑人所犯如附表編號1所示之罪雖係經法院判處6月以下
    之有期徒刑，而合於刑法第41條第1項前段得易科罰金之規
    定，惟因本案合併定應執行刑之附表編號2、3所示之罪屬不
    得易科罰金者，則上開各罪合併定應執行刑之結果，自亦不
    得易科罰金，而無須再諭知易科罰金之折算標準。參照前揭
    規定及說明，本院就附表所示各罪再定其應執行刑時，自應
    受上開判決所為定應執行刑之內部界限所拘束，並參酌上開
    各罪宣告刑之總和上限、各刑中之最長期，且審酌受刑人犯
    罪之情節、侵害法益、行為次數等情狀，復就其所犯之罪整
    體評價其應受非難及矯治之程度，並兼衡刑罰經濟與公平、
    比例等原則，定其應執行之刑如主文所示。
　㈢至本件附表編號1所示併科罰金部分，應僅單一宣告，非宣告
    多數罰金，自不生定其應執行刑之問題，末此敘明。
據上論斷，應依刑事訴訟法第477條第1項，刑法第53條、第51條
第5款、第50條第2項，裁定如主文。
中　　華　　民　　國　　109 　年　　11　　月　　5 　　日
                  刑事第十五庭  審判長法　官  劉興浪
                                      法　官  林怡秀
                                      法　官  古瑞君
以上正本證明與原本無異。
如不服本裁定，應於收受送達後五日內向本院提出抗告狀。
                                      書記官  林君縈
中　　華　　民　　國　　109 　年　　11　　月　　5 　　日
附表：受刑人曹爾夏定應執行刑案件一覽表
（以下臺灣桃園地方檢察署簡稱「桃園地檢」、臺灣桃園地方法
院簡稱「桃園地院」 ）
編號  1  2 3 罪名  不能安全駕駛致交通危險罪  殺人未遂 漏逸氣體 宣告刑  有期徒刑2月，併科新臺幣10000元  有期徒刑5年2月 有期徒刑10月 犯罪日期  107年5月1日  106年10月19日 107年6月5日 偵查(自訴)機關 年度案號  桃園地檢107年度速偵字第2136號  桃園地檢106年度偵字第25552號 桃園地檢107年度偵字第28289號 最後 事實審 法院 桃園地院  臺灣高等法院 臺灣高等法院  案號 107年度桃交簡字第1250號  107年度上訴字第2511號 109年度上訴字第1133號  判決日期 107/06/13  107/10/30 109/07/28 確定 判決 法院 桃園地院  臺灣高等法院 臺灣高等法院  案號 107年度桃交簡字第1250號  107年度上訴字第2511號 109年度上訴字第1133號  判決確定日期 107/07/17  107/11/26 109/08/26 是否為得易科罰金之案件  是  否 否 備註  桃園地檢107年度執緝字第3080號  桃園地檢107年度執字第17360號 桃園地檢109年度執字第15642號   編號1-2前經本院以107年聲字第3893號裁定應執行有期徒刑5年1月(桃園地檢108年執更字第738號)